臺灣臺北地方法院刑事判決　　　　　　 100年度交易字第76號
公　訴　人　臺灣臺北地方法院檢察署檢察官
被　　　告　吳仕捷
上列被告因過失傷害案件，經檢察官提起公訴（100年度偵字第7
82號），因被告於準備程序中就被訴事實為有罪之陳述，經告以
簡式審判之旨，並聽取意見後，裁定進行簡式審判程序，本院判
決如下：
    主  文
吳仕捷過失傷害人，處有期徒刑貳月，如易科罰金，以新臺幣壹
仟元折算壹日。
    事  實
一、吳仕捷於民國99年9月30日11時許，騎乘車牌號碼POM-049號
    重型機車（下稱系爭機車），欲至臺北市大安區○○○路○
    段某處之電信公司繳交電信費用，遂將系爭機車停放於上揭
    處所路旁之人行道上停車格內。吳仕捷於繳納電信費用完畢
    後，本應注意機車不得在人行道行駛，而依當時為天候晴，
    日間有自然光線，路面狀況乾燥、無缺陷，且視距良好之人
    行道，並無不能注意之情事，竟因急於趕赴上班地點，疏未
    注意，未以扶牽方式，逕自在人行道上騎乘系爭機車，適游
    郭秀霞在臺北市大安區○○○路○段152號前騎樓內等候公車
    ，並因見及公車到來而自騎樓走至人行道，吳仕捷煞避不及
    而撞擊游郭秀霞，致游郭秀霞受有頭部外傷、臉部挫傷、右
    鎖股骨折、右上肢及右下肢擦傷等傷害。吳仕捷肇事後，在
    有偵查犯罪職權之機關或公務員發覺前，留在現場向據報到
    場處理之警員羅政文坦承為肇事者而自首接受裁判。
二、案經吳仕捷自首暨游郭秀霞訴請臺北市政府警察局大安分局
    報告臺灣臺北地方法院檢察署檢察官偵查起訴。
    理  由
一、本件被告吳仕捷所犯係死刑、無期徒刑或最輕本刑為3年以
    上有期徒刑或高等法院管轄第一審案件以外之罪，其於準備
    程序期日就被訴事實為有罪之陳述，經本院告知簡式審判程
    式之旨，並聽取公訴人及被告之意見後，依刑事訴訟法第27
    3條之1第1項規定，裁定進行簡式審判程序，是依刑事訴訟
    法第273條之2規定，本件之證據調查，不受同法第159條第1
    項、第161條之1、第161條之3、第163條之1及第164條至第1
    70條規定之限制，合先敘明。
二、上開事實業據被告吳仕捷迭於警詢、偵查、本院準備程序及
    審理時坦承不諱，核與告訴人於警詢及偵查中之證述相符（
    見偵查卷第6頁至第7頁、第35頁），且有臺北市立聯合醫院
    仁愛院區驗傷診斷證明書、馬偕紀念醫院甲種診斷證明書、
    、道路交通事故現場圖、臺北市政府警察局大安分局道路交
    通事故補充資料表、道路交通事故談話紀錄表、道路交通事
    故調查報告表(一)、(二)及道路交通事故當事人登記聯單各1份
    與照片5幀（見偵查卷第8頁至第9頁、第11頁至第14頁、第2
    0頁至第22頁）附卷為證，。
三、又按機器腳踏車行駛之車道，應依標誌或標線之規定行駛；
    無標誌或標線者，不得在人行道行駛，道路交通安全規則第
    99條第1項第6款定有明文；再汽車駕駛人，爭道行駛有駕車
    行駛人行道情形者，處新臺幣6百元以上1千8百元以下罰鍰
    ，道路交通管理處罰條例第45條第1項第6款亦定有明文。被
    告領有駕駛執照，自無不知之理，當應確實注意並遵守，且
    案發當時為天候晴，日間有自然光線，路面狀況乾燥、無缺
    陷，且視距良好之人行道，視距良好，並無不能注意之情形
    ，被告卻仍違規在人行道上騎乘機車，致撞及正自騎樓走出
    欲橫越人行道之告訴人，並使告訴人受有傷害之結果，被告
    負有過失責任甚明，且被告之過失行為與告訴人受傷結果間
    具有相當因果關係，是本件事證明確，被告過失傷害之犯行
    洵堪認定，應予依法論科。
四、論罪科刑之理由：
  (一)核被告吳仕捷所為，係犯刑法第284條第1項前段過失傷害罪
    。而汽車駕駛人，無駕駛執照駕車、酒醉駕車、吸食毒品或
    迷幻藥駕車、行駛人行道或行經行人穿越道不依規定讓行人
    優先通行，因而致人受傷或死亡，依法應負刑事責任者，加
    重其刑至2分之1，道路交通管理處罰條例第86條第1項定有
    明文。被告騎乘系爭機車行駛人行道因而致人受傷，應依該
    條項規定加重其刑。惟被告肇事後於警員前往現場處理時在
    場並自首承認為肇事人而接受裁判，有卷附臺北市○○○○
    ○道路交通事故肇事人自首情形紀錄表1紙在卷得憑（見偵
    查卷第15頁）。被告對於未發覺之罪自首而接受裁判，應依
    刑法第62條前段規定減輕其刑，並依法先加後減。另被告雖
    有輕度精神障礙，並領有中華民國身心障礙手冊（影本見本
    院卷第73頁），惟被告自承本件案發時，伊有固定服藥，情
    緒狀況穩定等語（參見本院卷第70頁背面），故被告於案發
    時並無因精神障礙或其他心智缺陷，致不能辨識其行為違法
    或欠缺依其辨識而行為之能力，或有顯著減低之情形，自應
    對其行為負完全責任，而無刑法第19條第1項或第2項之適用
    ，附此敘明。
  (二)爰審酌被告有違反槍砲彈藥刀械管制條例前科，素行非佳，
    此有臺灣高等法院被告前案紀錄表1紙在卷可佐；案發後坦
    承犯行，犯後態度尚可；兼衡被告違反義務之程度及告訴人
    傷勢之犯罪所生危害程度；國中畢業之智識程度、家庭經濟
    勉持之生活狀況；並斟酌被告願意賠償告訴人，然因雙方和
    解金額差距過大，且因被告目前無穩定工作，致和解無法成
    立等一切情狀，量處如主文所示之刑，並諭知易科罰金之折
    算標準。
據上論斷，應依第273條之1第1項、第299條第1項前段，刑法第2
84條第1項前段、第62條前段、第41條第1項前段，道路交通管理
處罰條例第86條第1項，刑法施行法第1條之1第1項、第2項前段
，判決如主文。
本案經檢察官黃碧玉到庭執行職務。
中    華    民    國   100    年    8     月    8     日
                  臺灣臺北地方法院刑事第八庭
                              法  官  古瑞君
以上正本證明與原本無異。
如不服本判決應於收受送達後10日內向本院提出上訴書狀，並應
敘述具體理由；其未敘述上訴理由者，應於上訴期間屆滿後20日
內向本院補提理由書（均須按他造當事人之人數附繕）「切勿逕
送上級法院」。
告訴人或被害人如對於本判決不服者，應具備理由請求檢察官上
訴，其上訴期間之計算係以檢察官收受判決正本之日期為準。
                              書記官  莊宜諳
中    華    民    國   100    年    8     月    8     日
附錄本案論罪科刑法條全文
刑法第284條
因過失傷害人者，處 6 月以下有期徒刑、拘役或 5 百元以下罰
金，致重傷者，處 1 年以下有期徒刑、拘役或 5 百元以下罰金
。
從事業務之人，因業務上之過失傷害人者，處 1 年以下有期徒
刑、拘役或 1 千元以下罰金，致重傷者，處 3 年以下有期徒刑
、拘役或 2 千元以下罰金。